臺灣高等法院刑事判決　　　　　　　　　九十年度上易字第三六九一號
　　上　訴　人
　　即　被　告　乙○○
右上訴人，因贓物案件，不服臺灣桃園地方法院九十年度易字第一一六二號，中華民
國九十年八月三十日第一審判決（起訴案號：臺灣桃園地方法院檢察署八十九年度偵
字第一九一七四號、九十年偵字第四九○八號及以九十年偵緝字第四十一號移送原審
併辦）提起上訴，本院判決如左：
    主      文
上訴駁回。
    事實及理由
一、本案經本院審理結果，第一審認被告乙○○連續犯刑法第三百四十九條第一項之
    收受贓物罪，判處有期徒刑柒月，認事用法及量刑均無不當，應予維持，並引用
    第一審判決書記載之事實、證據及理由。
二、被告上訴意旨略以其雖有於八十九年十二月三日收受丙○○交付之ＹＣ－二三三
    九號贓車，惟其並無於八十八年九月三十日收受丙○○交付之ＪＹ－四○三五號
    自用小客車之贓車，將之交付甲○○，以供其欠林某債款質押之用，其於該日係
    搭乘丙○○駕駛之ＪＹ－四○三五號車輛至甲○○住處，丙○○有事先走，因此
    將車鑰匙留於甲○○住處，該車與其無涉。又九十年二月二十四日其至中壢市月
    眉里月眉三十七之五號找朋友，剛好丙○○駕駛ＫＡ－二六四一號自用小客車至
    該處，該車非其所駕，警員丁○○稱看到被告駕該部贓車，與事實並不相符云云
    ，指摘原判決不當。
三、經本院訊問證人丙○○，其供稱略以載被告去找甲○○，因我毒癮發作，想說那
    裡有毒品，結果沒有，後來我就另外要去別的地方找，我鑰匙是放在那裡還是交
    給被告我忘記了，但是跟甲○○沒有關係。查證人丙○○於原審明確供稱車鑰匙
    是交給被告，其於本院所供顯係意在迴護被告，尚難採信。甲○○於原審檢察署
    檢察官八十九年偵字第六九五四號偵查時明白供稱被告說車是向丙○○借的，足
    以證明ＪＹ－四○三五號贓車確係被告收受自丙○○無訛。其辯稱該車與其無涉
    ，自無可採。
四、警員丁○○於偵查中及於本院調查時，堅稱ＫＡ－二四六一號贓車確係被告開至
    現場，我親眼看到被告開這部車來找人，結果被告至現場敲門沒有人，他跑至後
    門，我們就上前抓他，我們發現車牌與車籍不符，且引擎號碼也不符等語。核與
    當時參與查獲之警員勞勝輝於原審所供查獲情節相符，事證極為明確。丙○○於
    本院調查時稱該車係其所駕駛至該處，與事實不符，自難採信。
五、原審因而認定被告收受前開三部贓車，核無不當。被告上訴，核無理由，應該駁
    回。
六、原判決事實欄第四行有期徒刑三月二月，應更正為有期徒刑三年二月。
七、據上論斷，應依刑事訴訟法第三百七十三條、第三百六十八條，判決如主文。
本案經檢察官蔡薰慧到庭執行職務。
中    華    民    國    九十一    年      二        月       一         日
                        臺灣高等法院刑事第四庭
                            審判長法  官  蔡  永  昌
                                  法  官  徐  昌  錦
                                  法  官  陳  榮  和
右正本證明與原本無異。
不得上訴。
                                  書記官  劉  麗  芬
中    華    民    國    九十一    年      二        月       四         日
附錄：本案論罪科刑法條全文
刑法第三百四十九條第一項
收受贓物者，處三年以下有期徒刑、拘役或五百元以下罰金。
